臺灣澎湖地方法院刑事判決　　　　　　　　110年度易字第1號
公　訴　人　臺灣澎湖地方檢察署檢察官
被　　　告　王香　
　　　　　　梁敏希
　　　　　　紀宏昌
　　　　　　周玲玲
　　　　　　許郁韓
　　　　　　王柏瀚（原名：王俊文）
共　　　同
選任辯護人　陳梅欽律師
上列被告因賭博案件，經檢察官提起公訴（109 年度偵字第28號
、第194 號），本院判決如下：
    主  文
乙○共同犯意圖營利聚眾賭博罪，處有期徒刑伍月，如易科罰金
，以新臺幣壹仟元折算壹日。
己○○共同犯意圖營利聚眾賭博罪，處有期徒刑肆月，如易科罰
金，以新臺幣壹仟元折算壹日。
丁○○共同犯意圖營利聚眾賭博罪，處有期徒刑肆月，如易科罰
金，以新臺幣壹仟元折算壹日。
丙○○共同犯意圖營利聚眾賭博罪，處有期徒刑伍月，如易科罰
金，以新臺幣壹仟元折算壹日。
庚○○共同犯意圖營利聚眾賭博罪，處有期徒刑肆月，如易科罰
金，以新臺幣壹仟元折算壹日。
甲○○共同犯意圖營利聚眾賭博罪，處有期徒刑陸月，如易科罰
金，以新臺幣壹仟元折算壹日。扣案如附表編號1至11、15、17
至40所示之物均沒收。                    
    事  實
一、甲○○為址設澎湖縣○○市○○路00號「○○主題餐廳」負
    責人，並僱用乙○（任職期間自民國108 年12月間某日起至
    109 年1 月5 日為警查獲止）、丙○○（任職期間自108 年
    10月間某日起至12月間某日止）為該店之店長負責記帳及發
    薪水予員工，己○○（任職期間自108 年10月間某日起至同
    年12月間某日止）、庚○○（任職期間自108 年10月間某日
    起至同年12月間某日止）為該店之員工擔任荷官負責發牌予
    賭客，庚○○亦負責讓賭客將贏得之籌碼兌換回現金，而丁○○（任職期間自108 年10月間某日起至109 年1 月5 日為
    警查獲止）在該店佯裝為客人專職讓賭客將贏得之籌碼兌換
    回現金，擔任俗稱「幣商」之角色，渠等明知○○主題餐廳
    為公眾得出入之處所，仍自108 年10月間某日起，於渠等任
    職期間內，共同基於圖利供給賭博場所、聚眾賭博及賭博之
    犯意聯絡，以撲克牌為賭具，賭博方式為「百家樂」及「妞
    妞」。「百家樂」賭法係發牌員用8 副牌，洗完牌後把牌放
    在發派箱內，台桌分「莊家」、「閑家」、「平局」、「對
    子」等4 種投注區，賭客發牌前先選押哪1 方，可在4 種區
    域都押注其籌碼，押完注後開始發牌，莊閑兩方均會收到至
    少2 張牌，但不會超過3 張，第1 、3 張牌發給閑家，第2
    、4 張牌則發給莊家，若閑家未滿6 點，莊家未滿5 點再補
    發1 張牌，以總點數9 點最大，最接近9 點的1 方獲勝，若
    雙方總點數相同，押平局者獲勝，賠率是1 賠8 ，下注在莊
    家、閑家者不輸不贏，押注閑家或莊家贏錢者，賠率都是以
    1 賠1 ；「妞妞」賭法係5 張撲克牌分前2 張、後3 張，後
    3 張湊成10的倍數成為第1 個「妞」，前2 張相加的個位數
    拿來跟莊家比大小，若相加後超過8 ，且贏過別人，賭金乘
    以2 倍，若相加等於10的倍數成為第2 個「妞」，乘以3 倍
    ，若五張牌都是J 、Q 、K 則乘以5 倍。而賭客先以現金1
    比100 比例跟櫃台人員兌換籌碼，以上開方式賭博賭完後，
    再以賭贏之籌碼與該店家專門換現金之人庚○○、丁○○兌
    換回現金。賭客癸○○、辛○○於108 年11月29日23時19分
    許以贏得之籌碼各向丁○○兌換回現金新臺幣（下同）3 至
    4 千元，賭客壬○○於108 年12月間以贏得之籌碼向丁○○
    兌換回現金，賭客戊○○則以贏得之籌碼向庚○○兌換回現
    金（癸○○、辛○○涉犯賭博部分經檢察官另為職權不起訴
    ，壬○○、戊○○涉犯賭博部分經檢察官另為緩起訴處分，
    然戊○○部分嗣另經檢察官撤銷緩起訴而聲請簡易判決處刑
    ）。嗣警於109 年1 月5 日持搜索票前往上址實施搜索，適
    有賭客即壬○○、戊○○以上開方式賭博財物，並當場如附
    表所示之物，查悉上情。
二、案經澎湖縣政府警察局移送臺灣澎湖地方檢察署檢察官偵查
    起訴。
    理  由
壹、程序部分：
一、關於澎湖縣政府警察局依本院109 年度聲搜字第1 號搜索票
    所為之搜索、扣押（見警卷第13至41頁）之合法性，辯護人
    於本院準備程序、審理時主張：本院109 年度聲搜字第1 號
    搜索票所載之「受搜索人」為「蔡○○」，並非本件被告乙○，卻對被告乙○為搜索，進而扣押如附表所示之物，員警
    所實施之搜索、扣押並不合法，因此取得之上開扣案物品，
    均無證據能力等語（本院卷第100 、385 至386 頁），然查
    ：
（一）按搜索應用搜索票；搜索票應記載：一、案由。二、應搜
      索之被告、犯罪嫌疑人或應扣押之物，但被告或犯罪嫌疑
      人不明時，得不予記載。三、應加搜索之處所、身體、物
      件或電磁紀錄。四、有效搜索期間，逾期不得執行搜索及
      搜索後應將搜索票交還之意旨，刑事訴訟法第128 條第1
      、2 項定有明文。上開規定將「受搜索人」列為搜索票應
      記載之事項之一，其目的係採搜索令狀主義，規範聲請機
      關慎重其事，特定其受搜索對象，確立實施範圍，以確保
      人民免受非法之搜索、扣押。然關於受此強制處分人之記
      載方式，相較於傳票、拘票及押票須將「被告之姓名、性
      別、年齡、籍貫（或出生地）及住所或居所」為詳實記載
      （刑事訴訟法第71條第2 項第1 款、第77條第2 項第1 款
      、第102 條第2 項第1 款），尚屬有別，此乃傳票、拘票
      及押票係對已確定之人實施偵審，重在維護其防禦權或供
      證義務；搜索票則對尚未確定之事證為蒐集，重在隱密（
      被實施者事先不知情）及真實之發現，兩者顯然有別。故
      前者法條規定人別須確立，後者則可得而知、未知均屬無
      妨，應為當然之解釋，是倘因資料不足，致聲請搜索或核
      發搜索票時尚未能附具受搜索人之正確真實姓名資料，自
      不得遽指為違法（最高法院102 年度台上字第1597號判決
      意旨參照）。
（二）本件搜索票固然記載「受搜索人：蔡○○」，然刑事訴訟
      法第128 條第2 項第2 款但書已明文規定：「搜索票，應
      記載下列事項：二、應搜索之被告、犯罪嫌疑人或應扣押
      之物。但『被告或犯罪嫌疑人不明時，得不予記載』。」
      ，併參諸本件搜索票並載明：「搜索範圍：身體：受搜索
      之本人及在場賭客」等語，則本件搜索票之執行對象顯然
      除「蔡○○」外，亦包括檢察官所偵辦案件可能潛在之其
      他在場犯罪嫌疑人，而本件搜索受執行人即被告乙○既係
      上開搜索處所當時在場之人，且警方對其實施搜索時亦經
      提示本件搜索票，此有被告乙○在本件搜索票上之簽名，
      及警方搜索扣押筆錄可徵，則被告乙○受搜索之執行，自
      在本件搜索票票載範圍內而無逾越之情形，所扣押之物品
      亦未逾越上開應扣押之物之範圍。據上，本件依本院109
      年度聲搜字第1 號搜索票，員警所執行之搜索、扣押均具
      合法性，是本件搜索、扣押之物品自屬依法定程序取得，
      應有證據能力，則辯護人所辯，殊無足採。
二、辯護人另主張起訴書證據清單編號13錄影光碟、翻拍照片等
    件無證據能力等語（見本院卷第387 頁）。然按刑事訴訟法
    上「證據排除原則」，係指將具有證據價值之證據因取得程
    序之違法，而予以排除之法則。偵查機關「違法」偵查蒐證
    適用「證據排除原則」之主要目的，在於抑制違法偵查並嚇
    阻警察機關違法取證，其理論基礎，來自於憲法上正當法律
    程序之實踐，鑒於一切民事、刑事、行政、懲戒之手段，尚
    無法有效遏止違法偵查、嚇阻警察機關之不法，唯有透過證
    據之排除，使人民免於遭受國家機關非法偵查之侵害、干預
    ，防止政府濫權，藉以保障人民之基本權。此與私人不法取
    證係基於私人之地位，侵害私權利有別。蓋私人非法取證之
    動機，或來自對於國家發動偵查權之不可期待，或因犯罪行
    為本質上具有隱密性、不公開性，產生蒐證上之困窘，難以
    取得直接之證據，冀求證明刑事被告之犯行之故。而私人不
    法取證並無普遍性，且對方得請求民事損害賠償或訴諸刑事
    追訴或其他法律救濟機制，無須藉助證據排除法則之方式將
    證據加以排除，即能達到嚇阻私人不法行為之效果，如將私
    人不法取得之證據一律排除，不僅使刑事被告逍遙法外，而
    私人尚需面臨民事、刑事之訟累，在結果上反而顯得失衡，
    亦難有抑制私人不法取證之效果。是偵查機關「違法」偵查
    蒐證與私人「不法」取證，乃完全不同之取證態樣，兩者所
    取得之證據排除與否，理論基礎及思維方向非可等量齊觀，
    私人不法取證，難以證據排除法則作為其排除之依據及基準
    ，私人所取得之證據，原則上即無證據排除原則之適用。惟
    如私人故意對被告使用暴力、刑求等方式，而取得被告審判
    外之自白或證人之證述，因違背任意性原則，且有虛偽高度
    可能性，基於避免間接鼓勵私人以暴力方式取證，應例外排
    除該證據之證據能力（最高法院99年度台上字第3168號判決
    意旨參照）。上開錄影光碟係檢舉人私人自行取證，且該取
    證之方式，並未對相對人施加暴力或刑求而取得其非任意性
    之意思表示；再上開取證之地點，係在公眾得出入之「○○
    主題餐廳」內，該處在營業時間內並無侵害私人隱私權保護
    之違法可言，是該錄影光碟參照上開最高法院判決意旨，自
    有證據能力；再錄影光碟之衍生證據即翻拍照片，係依機器
    之功能，攝錄實物形貌而形成之圖像，並非人類意思表達之
    言詞或書面陳述，應無傳聞法則之適用（最高法院99年台上
    字第620 號判決意旨參照），且非實施刑事訴訟程序之公務
    員因違背法定程序而取得，已如上述，復與待證事實具有關
    連性，自具有證據能力。
三、按被告以外之人於檢察事務官、司法警察（官）調查時所為
    之陳述，屬傳聞證據，依刑事訴訟法第159 條規定，本無證
    據能力，必須該陳述之重要待證事實部分，與審判中之陳述
    有所不符，且警詢陳述具有較可信之特別狀況二要件，始例
    外得適用同法第159 條之2 規定，認有證據能力。查被告6
    人以外之人於警詢中之陳述為審判外之陳述，係傳聞證據，
    而上開供述均未經檢察官證明其陳述具有何「特信性」及「
    必要性」，辯護人復爭執該部分證據之證據能力，另本院審
    酌證人癸○○、辛○○、壬○○已於本院審理時到庭作證，
    其等於本院審理時之證述與警詢時所為之陳述內容並無不符
    ，尚不具不可替代性，依據刑事訴訟法第159 條之2 規定，
    應認此部分陳述無證據能力。
四、本判決所引用其餘傳聞證據之證據能力，當事人於本院審理
    程序中表示同意有證據能力等語（見本院卷第348 頁）。又
    刑事被告對證人之對質詰問權，固屬憲法所保障之基本訴訟
    權，但如客觀上不能行使或放棄其對質詰問權之行使，法院
    自仍得將該未經被告詰問之證詞，採為認定犯罪事實之依據
    。被告6 人及其辯護人聲請傳喚證人戊○○於審理時到庭作
    證，然證人戊○○經本院合法傳喚未到庭，檢察官當庭表示
    捨棄傳訊，被告6 人及辯護人亦均表示不行使對證人戊○○
    之反對詰問權（見本院卷第358 頁），堪認被告已放棄其對
    質詰問權之行使，依上開說明，證人戊○○於偵查中之證述
    ，雖未經被告詰問，仍得採為本案認定犯罪事實之依據。復
    基於尊重當事人對於傳聞證據之處分權，及證據資料愈豐富
    愈有助於真實發現之理念，審酌該等證據作成時並無違法取
    證或顯不可信之瑕疵，且與本案相關之待證事實具有關連性
    ，以之作為證據應屬適當，依刑事訴訟法第159 條之5 第1
    項規定及最高法院104 年度第3 次刑事庭會議決議意旨，認
    該等證據資料均有證據能力。至本判決所引之非供述證據，
    與本案均有關連性，亦無證據證明係實施刑事訴訟程序之公
    務員以不法方式所取得，依刑事訴訟法第158 條之4 之反面
    解釋，當有證據能力。
貳、實體部分：
一、認定事實之理由與依據：
    訊據被告甲○○、乙○、丙○○、己○○、庚○○固坦承分
    別為「○○主題餐廳」之負責人、店長、荷官，然被告甲○○辯稱：我有交代員工不能將籌碼兌換成現金；被告乙○辯
    稱：我沒有在賭博，我甚麼都不清楚；被告丙○○辯稱：我
    之前在該店工作時，並未賭博；被告己○○辯稱：我只是在
    該店工作，我甚麼都不知道；被告庚○○辯稱：籌碼不能兌
    換成現金；被告丁○○則辯稱：我只是去現場消費的玩家，
    並非工作人員等語。被告6 人之辯護人亦為其等辯護稱：被
    告甲○○為「○○主題餐廳」負責人，並僱用被告乙○、丙○○為該店之店長負責記帳及發薪水給員工；被告己○○、
    庚○○為該店之員工，擔任荷官，負責發牌給客人；被告丁○○僅為店內玩家，被告等人並未將顧客之籌碼兌換為現金
    ，本案亦無補強證據等語。經查：
（一）被告甲○○自108 年10月起，擔任位在澎湖縣○○市○○
      路00號「○○主題餐廳」負責人，店內備有籌碼、撲克牌
      等物品，供顧客遊玩「百家樂」及「妞妞」，玩法如事實
      欄所載等節，業據被告6 人於警詢、偵查、本院準備程序
      及審理時所坦認；另被告乙○、丙○○分別於事實欄所載
      期間擔任該店店長；被告己○○、庚○○擔任該店荷官等
      節，亦據被告乙○、丙○○、己○○、庚○○於警詢、偵
      查、本院準備程序及審理時所坦認，而上情均與證人即現
      場賭客癸○○等人於警詢、偵查及本院審理時所證述之情
      節大致相符（證據頁數部分詳下述），並有扣案如附表所
      示之物、證人癸○○手機內「○○桌遊」群組之對話紀錄
      翻拍照片、證人辛○○手機內與該店荷官之通訊軟體LINE
      對話紀錄翻拍照片、證人黃○○、辛○○繪製現場圖、澎
      湖縣政府警察局搜索扣押筆錄、扣押物品目錄表、扣押物
      品收據、查扣物品代管目錄表、贓物認領收據、刑案現場
      平面圖、現場照片、贓物照片在卷可查（見警卷第333 至
      335 、355 至356 頁，偵28卷第297 至325 、371 至387
      、415 、429 頁，偵194 卷第71至77頁），堪認上情為真
      。
（二）本院基於下列事證，認被告甲○○僱用被告乙○、丙○○
      擔任「○○主題餐廳」店長，負責掌理店內事務；被告己○○、庚○○則擔任該店荷官，負責發牌，被告庚○○並
      協助賭客將賭贏之籌碼兌換為現金；被告丁○○擔任該店
      幣商，亦負責協助賭客將賭贏之籌碼兌換為現金，且其等
      均知悉並提供該店為賭博場所，賭博所用之籌碼得以兌換
      為現金：
    1.現場賭客證述部分：
    ⑴證人癸○○於偵查中具結證稱：我去過「○○主題餐廳」
      約十次，該店是以1 ：100 的比例將現金換籌碼後，玩「
      百家樂」、「妞妞」，我曾經將贏得之籌碼兌換成現金，
      我都是跟被告丁○○在該店廁所兌換，該店的廁所與廚房
      是連通的，所以是同一個地方，只是說法不同，因為其他
      賭客會叫被告丁○○的名字，我才因此知道被告丁○○的
      姓名，我於108 年11月29日晚上11時19分許在該店賭博，
      當天有跟被告丁○○兌換現金約3 、4 千元等語（見偵28
      卷第392 至393 頁）。而於本院審理時當庭辨識被告丁○○外貌後，仍具結證稱：我去過「○○主題餐廳」約十次
      ，曾於108 年11月29日晚上11時19分許在該店賭博，當天
      有將贏得的籌碼與被告丁○○兌換成現金3 、4 千元，兌
      換地點是在廚房，但我指的廚房跟廁所是同一個地方，我
      在該店見到被告丁○○的機率大概是一半等語（見本院卷
      第349 至351 頁）。
    ⑵證人辛○○於偵查中具結證稱：我去過「○○主題餐廳」
      約二、三次，我先自己去，後來我會跟癸○○一起去，但
      我們是各玩各的，該店是以1 ：100 的比例將現金換籌碼
      後，玩「百家樂」、「妞妞」，我曾將贏得之籌碼兌換成
      現金，我雖然不知道幫我兌換現金的人的姓名，但我知道
      長相，我在警局有指認就是被告丁○○，我是聽現場賭客
      說可以跟被告丁○○換現金，才知道可以找他換，兌換的
      地點是在該店廚房，而該店的廁所與廚房都在店內後方，
      所以是同一個地方，只是說法不同，108 年11月29日我大
      概以籌碼兌換現金3 、4 千元等語（見偵28卷第394 至
      396 頁）。而於本院審理時當庭辨識被告丁○○外貌後，
      仍具結證稱：我不記得我去過「○○主題餐廳」幾次，在
      偵查中是說二、三次，我是去該店玩賭「百家樂」、「妞
      妞」，我曾於108 年11月29日在該店將領到的籌碼兌換成
      現金，但我兌換過不只一次，有贏的話才會兌換，每次都
      是和被告丁○○在該店後方的廁所那邊兌換，廚房與廁所
      都是在該店後方，所以我指的是同一個地點，我在該店見
      到被告丁○○的機率大概是一半等語（見本院卷第352 至
      357 頁）。
    ⑶證人壬○○於偵查中具結證稱：我去過「○○主題餐廳」
      約五、六次，在該店以1 ：100 的比例將現金換籌碼玩百
      家樂，我曾將贏得的籌碼兌換成現金，比較常跟被告丁○○兌換，我一開始不知道籌碼可以兌換成現金，是被告丁○○主動跟我說可以兌換，我才跟他去該店廚房兌換等語
      （見偵28卷第65至67頁）。而於本院審理時仍具結證稱：
      我去「○○主題餐廳」玩「百家樂」不超過十次，有二、
      三次會將籌碼兌換成現金，比較多是跟被告丁○○兌換，
      有在該店廚房及牌桌上換過，而該店廚房裡有廁所，我在
      該店見到被告丁○○的機率大概是一半等語，並當庭手指
      在庭之被告丁○○（見本院卷第361 至364 頁）。
    ⑷證人戊○○於偵查中具結證稱：我去過「○○主題餐廳」
      約四、五次，在該店以1 ：100 的比例將現金換籌碼玩「
      百家樂」，我有將贏得的籌碼向被告庚○○兌換成現金過
      ，我把籌碼拿去櫃檯，然後被告庚○○會把現金放在廚房
      冰箱上，暗示我去廚房冰箱上拿錢等語（見偵卷第117 至
      119 頁）。
    2.觀諸證人癸○○、辛○○、壬○○、戊○○上揭於偵查及
      本院審理時證述之內容，分別就被告丁○○、庚○○協助
      賭客將賭贏之籌碼兌換為現金，兌換現金的地點大部分在
      該店後方之廚房、廁所區域，且證人癸○○、辛○○於偵
      查及本院審理時均有說明廚房、廁所均位於該店後方處，
      所指為同一地點，參以刑案現場平面圖及證人黃○○、辛○○繪製現場圖（見偵28卷第371 、415 、429 頁），該
      店以後門區隔前、後方區域，後方區域為廚房、廁所，自
      不必侷限拘泥於所用詞語，足見證人癸○○、辛○○、壬○○、戊○○供述均大致相符，應無編纂之可能，且其等
      於偵查及本院審理時之證言均經具結後為之，並與被告丁○○、庚○○並無任何怨隙，是苟非實情，實無故設虛詞
      誣指被告致己亦受偽證罪嫌追訴處罰風險之必要，故渠等
      證詞應為可信。
    3.再經本院審理時勘驗該店相關蒐證錄影光碟，更證上情：
    ⑴從108 年11月5 日之蒐證影像檔案之檔案時間「00：06：
      38至00：07：48」以觀（見本院卷第358 至360 頁，影像
      畫面截圖見警卷第135 至136 頁）：
      「一開始有男生聲音但說話內容不清楚。錄影畫面搖晃為
      錄影者（下稱A1）持錄影器於身上拍攝所致。
      女生：好喝嗎？嘿。
      丙○○：那個誰的完了，叫他先幫他買一下，你先給他拿
              起來，沒關係啊。
      庚○○：好。
      丙○○：等一下再叫那個人給他買。
      丙○○：欸，要去後面。
      庚○○：OK。
      畫面中身著黑色上衣白色短褲之庚○○走向櫃檯。
      男生：啊，葛屁啊。
      錄影畫面移往櫃檯，櫃檯內庚○○正伸手取檯面上物品收
      下後緊接著低下頭。
      男生：怎麼那麼久？
      庚○○立即抬頭面向A1後，畫面中可見庚○○嘴巴有開合
      動作（但未發出聲音），緊接著畫面移開櫃檯。
      畫面開始晃動A1開始移動腳步，同時可聽見高跟鞋走路移
      動之聲音，庚○○走至門簾處拉開後進入廚房，A1緊跟著
      庚○○。
      A1：（聽不清楚） 千。
      庚○○：嗯。
      A1：OK。
      A1於廚房內轉了一圈同時畫面錄到庚○○站立於冰箱
      前方。
      A1：感謝你。
      女生：紅茶。
      隨即拉開門簾離開廚房。
      A1與店內其他女子互相道別。
      畫面中錄到A1手拿摺疊千元鈔票，張數不明。
      A1走至門口後開門離開。」
    ⑵自上開蒐證影像檔案可見被告丙○○指示被告庚○○至該
      店後方幫賭客「買一下」，A1及被告庚○○即移動至該店
      後方處，A1並當場向被告庚○○表明金額，被告庚○○答
      稱「嗯」，A1回以「OK、感謝你」後，即往該店門口移動
      ，手中持有摺疊千元鈔票，此等行為模式，與一般離店反
      應不同，且由現場之情境、語意，顯見A1結束遊戲後，欲
      將贏得之籌碼兌換為現金，被告庚○○當時受被告丙○○
      指揮至該店後方廚房冰箱前，將結算之現金交付賭客A1。
      被告丙○○於本院審理中雖辯稱當時是客人要去買咖啡等
      語（見本院卷第360 頁），惟被告丙○○於上開蒐證影像
      檔案中係提及「要去後面」，且A1在離開該店前確與被告
      庚○○繞至該店後方，離開前手中並持有千元鈔票，未手
      持咖啡，顯與一般顧客逕行自該店門口離去之方式有別，
      被告丙○○所辯自不足採。
    4.又籌碼單位「寶豆」與新臺幣之比例為1 比100 ，例如2
      萬「寶豆」可換算成現金200 元，此據被告乙○於本院審
      理程序中供承在卷（見本院卷第380 頁）。倘若該店遊玩
      「百家樂」、「妞妞」所用籌碼不能兌換現金，理應分別
      製作現金、籌碼之分類帳，然觀諸該店日報表及儲值單（
      見警卷第89至92、117 至133 頁），日報表上分別記載「
      百家出」、「百家入」、「妞妞出」、「妞妞入」及店內
      雜支等項目，「出」係以負數計，並可見十位數字及尾數
      非零之記載，當無法以1 比100 之方式整除換算成現金新
      臺幣單位；儲值單則以會員編號記載各會員於該店儲值之
      多寡。顯見日報表之記載之單位為新臺幣，而非籌碼單位
      「寶豆」，且該店係將玩賭「百家樂」、「妞妞」作為營
      收，是被告乙○、丙○○所辯日報表、儲值單之記載項目
      中，僅日報表之雜支單位為新臺幣，其餘項目之單位係籌
      碼單位「寶豆」等語，不足採信。
    5.被告丙○○指示被告庚○○為賭客將籌碼兌換為現金之情
      事，業據本院勘驗蒐證影像光碟後認定如上，對於賭客所
      贏得籌碼得以兌換現金乙節，其等主觀上自有明知。又「
      ○○主題餐廳」確實有得以現金兌換籌碼，證人癸○○、
      辛○○、壬○○倘欲將籌碼兌換為現金，每次都與被告丁○○兌換，且證人癸○○、辛○○係聽現場賭客說可以和
      被告丁○○兌換，而被告丁○○主動跟證人壬○○以籌碼
      兌換現金，業據前開證人癸○○、辛○○、壬○○證述在
      案，益徵被告丁○○實際上擔任該店幣商之角色，且該店
      可以賭博兌換現金之資訊實到處流傳。另被告乙○、己○○任職該店期間，既分別擔任店長及荷官，分別負責管理
      該店事務及在現場發牌、觀看牌局之進行，豈有未見到賭
      客來來去去以現金兌換籌碼之可能，又被告甲○○為該店
      負責人，承擔該店盈虧，僱用被告丙○○、乙○為店長向
      其說明店內狀況，其對於上開情事焉有可能不知。再者，
      發牌之人所收取之籌碼本具有相當價值，方有收取之必要
      ；且因籌碼可兌換金錢，具有一定之價值，現場之賭客方
      會在每盤賭局謹慎評估自己之牌面勝算如何，進而決定加
      注或棄牌，亦方符合賭客追求刺激之心理；另賭場場地之
      租金、水費、電費等支出，均為可觀之費用，須投入相當
      金錢方得維持賭場之營運等節，實屬必然，而被告6 人均
      為智識正常之成年人，對於上情，當無不知之理，基此，
      被告乙○、己○○、丙○○、庚○○、甲○○一再辯稱該
      店籌碼不得兌換為現金等語；被告丁○○一再辯稱僅係該
      店玩家等語，實與常情相違，均不足採信。再者，被告己○○於檢察官偵訊時供稱：被告庚○○是從別間店調來「
      ○○主題餐廳」工作的，我們在屏東、高雄有分店，我之
      前在屏東的分店工作，之後才轉來澎湖等語（見偵查卷第
      147 至151 頁），則依其上開所陳，其為被告甲○○營運
      「○○主題餐廳」作為賭場之重要角色，實屬明確，其對
      於被告甲○○營運賭場之方式，絕無不知可能，據此，被
      告6 人一再否認犯行，均屬卸責之詞，不足可採。
（三）綜上，本件事證明確，被告乙○、己○○、丁○○、丙○○、庚○○、甲○○之犯行均堪認定，應予依法論科。
二、論罪科刑：
（一）按刑法第268 條之罪，以意圖營利，供給賭博場所或聚眾
      賭博為其構成要件。而所謂「意圖」者，即主觀上之期望
      ，亦即所以出此之動機或目的；而所謂「營利」者，即藉
      以牟取經濟上或財產上利益。職故所謂「意圖營利」，固
      與俗稱之「抽頭」或「抽取頭錢」意義相近，但以行為人
      主觀上有此藉以牟利之期望為已足，並不以實際上有無實
      施抽頭之行為為必要。具有較高獲勝機率，已非純粹射倖
      性，此從經營者必須花費資金經營本案賭博場所「○○主
      題餐廳」可明。是該等提供賭博場所及聚眾賭博之行為，
      亦同時具有營利之意圖。而刑法第268 條意圖營利供給賭
      博場所罪及意圖營利聚眾賭博罪，與刑法第266 條賭博罪
      處罰之行為態樣迥異，二者間亦非存有互斥關係，縱令行
      為人或有同時參與實施與他人對賭之舉，然此僅係討論是
      否另行成立同法第266 條賭博罪，再視個案情況予以論罪
      並為適當評價，斷無一旦構成普通賭博罪即無由該當刑法
      第268 條所定罪責之理。又衡酌昔日以農業或工業經濟生
      產模式為主之年代，往往透過鄉里間有限之人際脈絡，藉
      由呼朋引伴之方式廣為邀集多數人前來聚合對賭，而在當
      時參與賭博之人多半具有直接或間接友儕或鄰里關係，彼
      此間尚非陌生，贏家仍願意在賭博獲利之餘，從中提撥部
      分金額交予聚合眾人或提供場所之一方，不僅分享其個人
      偶然射倖獲利之喜，更可勸慰他人聚眾前來並出借場地之
      功，從而使聚眾及提供場所之人基於營利意圖而態度更趨
      積極，社會秩序及善良風俗之敗壞沉淪亦由此而生。時至
      今日，商業經營與資訊流通早已取代成為主要生產模式，
      如欲聚集眾人參與對賭，已無須藉由傳統交友脈絡相互連
      結，只須透過商業廣告或網路訊息之散布流傳，即可輕易
      吸引先前未曾謀面之陌生賭客絡繹而至，且因參與賭博之
      雙方已不再以友儕或鄰里關係作為聯繫因素，在情理上賭
      客自無須支付抽頭金給素昧平生之莊家或提供場地者，而
      提供場所或聚合眾人前來賭博之人或莊家，為招徠潛在之
      獲利機會並擴大營業規模，提升自我商業競爭優勢，更無
      可能仍向前來參與賭博之賭客收取一定比例之抽頭金，或
      聚眾及提供場所之對價。是以現今刑法第268 條「意圖營
      利」之文義解釋，自無必要侷限於法無明文之抽頭獲利或
      聚眾、提供場所對價等狹隘範圍，否則自無從因應時下賭
      博犯罪型態之規範需求。倘認該等經營賭場型態只因未曾
      收取抽頭金或聚眾、提供場所對價，即可豁免於刑法第
      268 條意圖營利聚眾賭博或意圖營利供給賭博場所之刑責
      ，反而僅依據刑法第266 條第1 項前段在公眾得出入場所
      賭博罪，已與賭博罪章之規範意旨顯然有違，更難符於一
      般社會大眾之法律認知，自非所宜。而非法賭博場所之經
      營，舉凡場地之取得、管理，及聘僱員工提供餐飲、發牌
      、兌換現金等，均屬經營行為，且該等經營行為，均須投
      入相當金錢始能達成。而本案玩賭之「百家樂」、「妞妞
      」均有「射倖性」，而「射倖性」為賭博之基本運作原理
      ，所指為對「個別」賭客輸贏與否之不確定性，並以此作
      為招攬賭博之誘因，而「莊家優勢」則係莊家對「整體」
      賭客終將贏賭之優勢，旨在確保賭博經營業者有利可圖，
      倘非如此，經營賭博場所之業者何須甘冒刑責，及無法掌
      控之賭輸賠本風險，花費經營成本，藉以從中獲利，從而
      ，經營賭博場所者，等同於自整體賭客購買籌碼之金錢中
      ，抽取部分成數之金額，進而達到實質「抽頭」之目的，
      該等提供該賭博場所之行為，同時具有營利之意圖，應甚
      明確。
（二）經查，被告甲○○為「○○主題餐廳」負責人，雇用該店
      之店長、荷官、幣商、廚師，須負擔該店人事及租金成本
      。而被告乙○於警詢中供稱：店內雇用荷官6 位、廚師1
      位，營業時間為下午6 時至凌晨2 時等語（見警卷第81頁
      ）；證人壬○○則於審判中具結證稱曾於該店雖有販賣飲
      料及餐點，但店內並無設定低消等語（見本院卷第365 頁
      ），可知玩賭百家樂、妞妞始為該店主要營利項目，若經
      營該店單純僅憑供賭客玩賭具「射倖性」之「百家樂」、
      「妞妞」而無利可圖，何必花費大量營業成本，誘使顧客
      停留在該店繼續進行賭博，足見該店確有自整體賭客購買
      籌碼之金錢中，抽取部分成數之金額，進而達到實質「抽
      頭」之目的，並容許賭客將贏得之籌碼兌換成現金之誘因
      ，提高到客率，吸引客人把玩，抬高該遊戲場之營收。是
      被告6 人主觀上確均有營利之意圖，供不特定之賭客前往
      該處玩賭「百家樂」、「妞妞」，並與其等進行賭博，而
      供給賭博場所及聚眾賭博以營利，自符合刑法第268 條規
      定之構成要件。
（三）核被告6 人所為，均係犯刑法第266 條第1 項前段之賭博
      罪、第268 條前段之圖利供給賭博場所罪及同條後段之圖
      利聚眾賭博罪。被告甲○○為餐廳負責人、被告丁○○任
      職期間係自108 年10月間某日至109 年1 月5 日為警查獲
      止；被告丙○○、己○○、庚○○則係自108 年10月間某
      日起至同年12月間某日止；被告乙○則係自108 年12月間
      某日起至109 年1 月5 日為警查獲止，上開被告於各該任
      職期間內，就上開犯行，有犯意聯絡和行為分擔，均應依
      刑法第28條規定，分別論以共同正犯。又被告6 人就本案
      所犯均係基於單一營利目的，多次反覆持續提供賭博場所
      、聚眾賭博以牟利，犯罪行為態樣在本質上即具有反覆、
      延續性行為之特質，屬具有預定多數同種類之行為將反覆
      實行特質之集合犯，應各論以一罪。又上開被告6 人，於
      前揭期間與本案證人多次賭博之行為，係於密切接近之時
      間地點實施，侵害同一社會法益，各行為之獨立性極為薄
      弱，依一般社會健全觀念，在時間差距上，亦難以強行分
      開，在刑法評價上，以視為數個舉動之接續施行，合為包
      括之一行為予以評價，較為合理，則屬接續犯，亦僅均論
      以1 個賭博罪。又被告6 人所犯前揭賭博罪、圖利供給賭
      博場所罪及圖利聚眾賭博罪，皆係以一行為同時觸犯上開
      3 罪，為想像競合犯，而均應依刑法第55條前段從一情節
      較重之圖利聚眾賭博罪處斷。
（四）爰以行為人之責任為基礎，審酌被告6 人明知賭博不法，
      卻為「○○主題餐廳」及自己之不法利益，竟提供賭博場
      所並聚集他人從事賭博財物行為，助長社會僥倖心理，危
      害社會善良風氣；且以「○○主題餐廳」為名，遊走法律
      邊緣藉以規避刑責謀取利益，表面標榜推廣桌遊、輔導考
      取荷官執照，但實係「掛羊頭賣狗肉」而經營賭場之舉，
      所為並不可取，並嚴重敗壞社會風氣，自應嚴予非難，以
      正視聽；再觀本案開設賭場犯行自108 年10月間某日起至
      同年109 年1 月5 日止，不法期間約3 月，並以被告6 人
      各自之犯罪分工、犯行時間之長短為其刑責區別之考量，
      再審酌被告6 人犯後均矢口否認犯行，犯後態度均為不良
      ，復兼衡被告乙○自陳高職畢業之智識程度，現從事服務
      業，月薪約3 萬元，已離婚，有二名子女，分別就讀高一
      及大學一年級，與一名子女同住，家庭經濟狀況普通，須
      扶養子女；被告己○○自陳高中肄業之智識程度，現從事
      服務業，月薪約3 萬元，未婚，無子女，與父母同住，家
      庭經濟狀況普通，每月會給父母5 千至1 萬元；被告丙○○自陳二專畢業之智識程度，現從事服務業，月薪約2 萬
      7 千元，離婚，有二名子女均已成年且有工作，每月會給
      母親5 千元；被告丁○○自陳高中畢業之智識程度，以前
      擔任遊覽車司機，現無業，離婚，有一名子女已成年，由
      前妻照顧，與75歲的母親同住，須扶養母親；被告庚○○
      自陳高中畢業之智識程度，現無業，未婚，無子女，與母
      親同住，經濟狀況小康，須扶養父母；被告甲○○自陳高
      中畢業之智識程度，現開燒烤店為業，月薪為10萬元以內
      ，未婚，無子女，與父母同住，經濟狀況小康，須扶養父
      母等家庭及經濟狀況等一切情狀，分別量處如主文所示之
      刑，並分別諭知易科罰金之折算標準。
三、沒收部分：
（一）當場賭博之器具與在賭檯及兌換籌碼處之財物
    1.按當場賭博之器具與在賭檯或兌換籌碼處之財物，不問屬
      於犯人與否，沒收之，刑法第266 條第2 項定有明文。經
      查：附表編號40所示之現金25萬2,500 元，係於「○○主
      題餐廳」櫃檯內扣得等情，業據被告乙○自陳在卷（見警
      卷第5 至6 頁），又本件證人均證稱賭博贏得之籌碼可兌
      換現金事宜等情，業經本院認定如前，由此可知，櫃檯勢
      必須常態性放置一定數量之現金，方足以供賭客兌換領取
      ，是前開於櫃檯查扣之現金25萬2,500 元，堪信應係供賭
      客將贏得之籌碼兌換成現金所用，核屬兌換籌碼處之財物
      ，而被告甲○○既為該店之負責人，就此部分現金應認具
      有所有權，爰依刑法第266 條第2 項之規定，於被告甲○○之罪刑項下諭知沒收之。
    2.至於被告乙○、己○○、丁○○、丙○○、庚○○雖與被
      告甲○○共犯本案犯行，然其等僅係受僱於被告甲○○，
      對前開現金自無所有權或事實上共同處分權，依前揭說明
      ，自無庸對其等諭知沒收該等現金，附此敘明。
（二）犯罪所用之物
      被告甲○○為「○○主題餐廳」之出資經營者，是可認附
      表編號1 至11、15、17至39之物係被告甲○○經營「○○
      主題餐廳」所用之物，屬供被告甲○○為上開圖利聚眾賭
      博犯行所用之物，且對該等物品具有所有權，爰依刑法第
      38條第2 項規定，在被告甲○○罪刑項下沒收上開物品。
      又被告乙○、己○○、丁○○、丙○○、庚○○僅受僱於
      被告甲○○，對前開物品自無所有權，亦無事實上共同處
      分權，依前揭說明，自亦無庸對其等諭知沒收該等物品。
（三）不予沒收之物
      附表編號12所示之物，據被告乙○供稱不知道是何人所有
      ，不知道為何會在店裡，也不知道裡面有甚麼檔案內容；
      附表編號13、14、16所示之物，則分別據被告己○○、丁○○、乙○供稱為其等私人使用之手機（見本院卷第377
      頁），另依卷內事證，均亦無從證明該等物品係當場賭博
      之器具與在賭檯或兌換籌碼處之財物，或與本件賭博犯行
      有直接關聯性，爰均不予以宣告沒收。
據上論斷，應依刑事訴訟法第299 條第1 項前段，判決如主文。
本案經檢察官黃政德提起公訴及到庭執行職務。
中    華    民    國   110    年    12     月    8    日
                  刑事庭  審判長法  官  李宛玲
                                法  官  陳立祥
                                法  官  王偉為
上正本證明與原本無異。
如不服本判決應於收受送達後20日內向本院提出上訴書狀，並應
敘述具體理由；其未敘述上訴理由者，應於上訴期間屆滿後20日
內向本院補提理由書（均須按他造當事人之人數附繕本）「切勿
逕送上級法院」。
因疫情而遲誤不變期間，得向法院聲請回復原狀。
中    華    民    國   110    年    12     月    8    日
                                書記官  莊心羽
附錄本案論罪科刑法條：
刑法第266 條
在公共場所或公眾得出入之場所賭博財物者，處3 萬元以下罰金
。但以供人暫時娛樂之物為賭者，不在此限。
當場賭博之器具與在賭檯或兌換籌碼處之財物，不問屬於犯人與
否，沒收之。
 
中華民國刑法第268 條
意圖營利，供給賭博場所或聚眾賭博者，處3 年以下有期徒刑，
得併科9 萬元以下罰金。
 
附表：
┌──┬──────────────┬────────────────┐
│編號│物品名稱及數量              │備註                            │
├──┼──────────────┼────────────────┤
│1   │HIKVISION 牌監視器主機1台   │被告甲○○所有，供其犯罪所用之物│
│    │                            │，依刑法第38條第2 項規定，在被告│
│    │                            │甲○○罪刑項下宣告沒收。        │
│    │                            │                                │
├──┼──────────────┤                                │
│2   │多國驗點鈔機1台             │                                │
├──┼──────────────┤                                │
│3   │電腦設備1台                 │                                │
├──┼──────────────┤                                │
│4   │電腦設備1台                 │                                │
├──┼──────────────┤                                │
│5   │ASUS牌筆記型電腦1台         │                                │
├──┼──────────────┤                                │
│6   │會員資料1本                 │                                │
├──┼──────────────┤                                │
│7   │儲值單19張                  │                                │
├──┼──────────────┤                                │
│8   │日報表16張                  │                                │
├──┼──────────────┤                                │
│9   │妞妞籌碼記帳單12個          │                                │
├──┼──────────────┤                                │
│10  │1 月4 日每日結帳條及開銷收據│                                │
│    │5 張                        │                                │
├──┼──────────────┤                                │
│11  │1月5日每日開銷及收據10張    │                                │
├──┼──────────────┼────────────────┤
│12  │紅色隨身碟1支               │不予沒收。                      │
├──┼──────────────┤                                │
│13  │IPHONE11手機1 支            │                                │
│    │（IMEI：000000000000000）   │                                │
├──┼──────────────┤                                │
│14  │IPHONE8手機1支              │                                │
│    │（IMEI：000000000000000）   │                                │
├──┼──────────────┼────────────────┤
│15  │ASUS牌手機1支               │被告甲○○所有，供其犯罪所用之物│
│    │                            │，依刑法第38條第2 項規定，在被告│
│    │                            │甲○○罪刑項下宣告沒收。        │
├──┼──────────────┼────────────────┤
│16  │IPHONE11手機1支             │不予沒收。                      │
├──┼──────────────┼────────────────┤
│17  │面額500萬籌碼41個           │被告甲○○所有，供其犯罪所用之物│
├──┼──────────────┤，依刑法第38條第2 項規定，在被告│
│18  │面額100萬籌碼72個           │甲○○罪刑項下宣告沒收。        │
├──┼──────────────┤                                │
│19  │面額10萬籌碼400個           │                                │
├──┼──────────────┤                                │
│20  │面額1萬籌碼600個            │                                │
├──┼──────────────┤                                │
│21  │面額5000籌碼100個           │                                │
├──┼──────────────┤                                │
│22  │面額1000籌碼95個            │                                │
├──┼──────────────┤                                │
│23  │塑膠牌9副                   │                                │
├──┼──────────────┤                                │
│24  │賭具1組                     │                                │
├──┼──────────────┤                                │
│25  │百家樂牌盒13盒              │                                │
├──┼──────────────┤                                │
│26  │面額100萬方形綠色籌碼27個   │                                │
├──┼──────────────┤                                │
│27  │面額500 萬方形黃色籌碼6個   │                                │
├──┼──────────────┤                                │
│28  │面額10萬圓形綠色籌碼84個    │                                │
├──┼──────────────┤                                │
│29  │面額5000圓形藍色籌碼93個    │                                │
├──┼──────────────┤                                │
│30  │面額1 萬圓形綠色籌碼20 個   │                                │
├──┼──────────────┤                                │
│31  │許志豪提出面額100 萬籌碼3 個│                                │
│    │、10萬籌碼8個               │                                │
├──┼──────────────┤                                │
│32  │戊○○提出面額100萬籌碼7個  │                                │
├──┼──────────────┤                                │
│33  │壬○○提出面額100 萬籌碼5 個│                                │
│    │、1萬籌碼5 個               │                                │
├──┼──────────────┤                                │
│34  │開庄壓克力板2片             │                                │
├──┼──────────────┤                                │
│35  │牌楦1組                     │                                │
├──┼──────────────┤                                │
│36  │下注停止鈴1個               │                                │
├──┼──────────────┤                                │
│37  │牌盒1盒                     │                                │
├──┼──────────────┤                                │
│38  │電子產品（滑鼠、鍵盤及數字鍵│                                │
│    │盤）3 個                    │                                │
├──┼──────────────┤                                │
│39  │小費箱1個                   │                                │
├──┼──────────────┼────────────────┤
│40  │現金25萬2,500元             │於「○○主題餐廳」櫃檯查扣，屬兌│
│    │                            │換籌碼處之財物，依刑法第266 條第│
│    │                            │2 項規定，在被告甲○○罪刑項下宣│
│    │                            │告沒收。                        │
└──┴──────────────┴────────────────┘